#### Alcance territorial de Fuerza Popular a nivel subnacional


##### Listas presentadas a nivel subacional

El análisis presentado a continuación, muestra el número de listas presentadas por Fuerza Popular en todas las regiones del país, en los tres niveles de gobierno. Así, en todas las regiones, a nivel regional y local, existen un total 6210 autoridades elegibles, frente a las cuales FP presentó a 2073 miembros de la organización. Dicho dato equivale al 33.38% del total.

Analizados a nivel territorial, se realizaron tres cortes a los datos, formando cuatro grupos según la distribución de la tasa de miembros de la organización que se presentaron candidaturas, con respecto al total de autoridades elegibles en cada región. Los rangos de cada grupo son los siguientes:

- Grupo 1: Entre 0% y 20%
- Grupo 2: Entre 21% y 31%
- Grupo 3: Entre 32% y 60%
- Grupo 4: Más de 60%


```{r include=FALSE}
folder='departamentos'
fileName='DEPARTAMENTO.shp' # nivel 2 son provincias
fileToRead=file.path(folder,fileName)

library(rgdal)
PeruDepa <- rgdal::readOGR(fileToRead,stringsAsFactors=FALSE)
```

```{r include=FALSE}
data = read.csv("data.csv")
data2 = read.csv("data2.csv")
```

```{r include=FALSE}
dataMapa = data[,c(1,7)]
```

```{r include=FALSE}
etiquetas = c(1,2,3,4)
dataMapa$TasaListasOrd = cut(dataMapa$TasaListasFP,
                              breaks = 4,
                              labels = etiquetas,
                              ordered_result = T)
```

```{r include=FALSE}
min(dataMapa[dataMapa$TasaListasOrd == 1,]$TasaListasFP)
max(dataMapa[dataMapa$TasaListasOrd == 1,]$TasaListasFP)

min(dataMapa[dataMapa$TasaListasOrd == 2,]$TasaListasFP)
max(dataMapa[dataMapa$TasaListasOrd == 2,]$TasaListasFP)

min(dataMapa[dataMapa$TasaListasOrd == 3,]$TasaListasFP)
max(dataMapa[dataMapa$TasaListasOrd == 3,]$TasaListasFP)

min(dataMapa[dataMapa$TasaListasOrd == 4,]$TasaListasFP)
max(dataMapa[dataMapa$TasaListasOrd == 4,]$TasaListasFP)
```

```{r include=FALSE}
library(tidyverse)
datat = dataMapa %>% group_by(TasaListasOrd) %>% summarise(count = n ())
```

```{r include=FALSE}
colnames(datat) = c("Grupo","Regiones")
```

De tal forma, el primer conglomerado contiene a 10 regiones del país, el segundo a 4, el tercero a 6, y el cuarto a 4 regiones del país. Todo ello se puede observar en el gráfico a continuación:

```{r fig.height = 3.5, echo=FALSE,warning=FALSE}
library(ggplot2)
ggplot(data=datat, aes(x=Grupo, y=Regiones)) +
  geom_bar(stat="identity", fill="darkgrey") + labs(title="Número de regiones por grupo", y="Número de regiones", x="Grupo") +theme(panel.background=element_rect(fill = "white", colour = "black")) + theme(plot.title = element_text(hjust = 0.5))+
  geom_text(aes(label=Regiones), vjust=1.6, color="white", size=4) + scale_y_continuous(breaks=seq(0,10,2))
```

##### Mapa de calor:

El mapa presentado a continuación, muestra dicho análisis a nivel georreferenciado:

```{r include=FALSE}
PeruDepa=merge(PeruDepa,dataMapa,by.x="DEPARTAMEN", by.y = "DEPARTAMENTO",all.x=TRUE)
```

```{r echo=FALSE,message=FALSE,warning=FALSE,eval=TRUE,fig.show='hold',fig.width=10,fig.height=8}
paleta=c("gray73","gray54","gray34","gray17","gray4") #colores
plot(PeruDepa,col='white',border=NA) 
plot(PeruDepa,
     col=paleta[PeruDepa$TasaListasOrd],
     border='NA',add=T)

legend("bottomleft",
       title='Porcentaje de candidaturas presentadas por\nFuerza Popular en elecciones subnacionales',
       legend=c(paste0("Entre 61% y 80%"),
                paste0("Entre 32% y 60%"),
                paste0("Entre 21% y 31%"),
                paste0("Entre 0% y 20%")
                ),
           fill=c("gray4","gray17","gray34","gray54","gray73"),cex=0.8,bty = "n")
```

#### Autoridades electas a nivel subnacional:

Aquellas regiones en las que presentaron candidatos, al menos, a un nivel de gobierno:

```{r include=FALSE}
test = read.csv("TEST.csv")
```

```{r include=FALSE}
etiquetas = c(1,2,3,4)
test$Ord = cut(test$X0,
                              breaks = 4,
                              labels = etiquetas,
                              ordered_result = T)
```

```{r include=FALSE}
#Grupo 1: Entre 0 y 5.99%
#Grupo 2: Entre 6% y 11.99%
#Grupo 3: Entre 12% y 15.99%
#Grupo 4: Entre 16% y 25%


min(test[test$Ord == 1,]$X0, na.rm = T)
max(test[test$Ord == 1,]$X0, na.rm = T)

min(test[test$Ord == 2,]$X0, na.rm = T)
max(test[test$Ord == 2,]$X0, na.rm = T)

min(test[test$Ord == 3,]$X0, na.rm = T)
max(test[test$Ord == 3,]$X0, na.rm = T)

min(test[test$Ord == 4,]$X0, na.rm = T)
max(test[test$Ord == 4,]$X0, na.rm = T)
```

```{r include=FALSE}
dataA = data2[,c(1,8:10)]
```

```{r include=FALSE}
#2010
dataA$Ord2010 = factor(ifelse(dataA$Tasa2010a<6,1,
                              ifelse(dataA$Tasa2010a==6 | dataA$Tasa2010a<12,2,
                                     ifelse(dataA$Tasa2010a == 12 | dataA$Tasa2010a<16,3,
                                            ifelse(dataA$Tasa2010a>=16,4,0)))))
```

```{r include=FALSE}
#2014
dataA$Ord2014 = factor(ifelse(dataA$Tasa2014a<6,1,
                              ifelse(dataA$Tasa2014a==6 | dataA$Tasa2014a<12,2,
                                     ifelse(dataA$Tasa2014a == 12 | dataA$Tasa2014a<16,3,
                                            ifelse(dataA$Tasa2014a>=16,4,0)))))
```

```{r include=FALSE}
#2018
dataA$Ord2018 = factor(ifelse(dataA$Tasa2018a<6,1,
                              ifelse(dataA$Tasa2018a==6 | dataA$Tasa2018a<12,2,
                                     ifelse(dataA$Tasa2018a == 12 | dataA$Tasa2018a<16,3,
                                            ifelse(dataA$Tasa2018a>=16,4,0)))))
```

```{r include=FALSE}
PeruDepa=merge(PeruDepa,dataA,by.x="DEPARTAMEN", by.y = "DEPARTAMENTO",all.x=TRUE)
```

```{r echo=FALSE,message=FALSE,warning=FALSE,eval=TRUE,fig.show='hold',fig.width=10,fig.height=8}
library(maps)

par(mfrow=c(1, 2))

#2010
paleta=c("gray73","gray54","gray34","gray17","gray4") #colores
plot(PeruDepa,col='white',border=NA) 
plot(PeruDepa,
     col=paleta[PeruDepa$Ord2010],
     border="Gray",add=T)

legend("bottomleft",
       title='2010',
       legend=c(paste0("Entre 16% y 25%"),
                paste0("Entre 12% y 15.99%"),
                paste0("Entre 6% y 11.99%"),
                paste0("Entre 0% y 5.99%")
                ),
           fill=c("gray4","gray17","gray34","gray54","gray73"),cex=0.8,bty = "n")




#2014

paleta=c("gray73","gray54","gray34","gray17","gray4") #colores
plot(PeruDepa,col='white',border=NA) 
plot(PeruDepa,
     col=paleta[PeruDepa$Ord2014],
     border="Gray",add=T)

legend("bottomleft",
       title='2014',
       legend=c(paste0("Entre 16% y 25%"),
                paste0("Entre 12% y 15.99%"),
                paste0("Entre 6% y 11.99%"),
                paste0("Entre 0% y 5.99%")
                ),
           fill=c("gray4","gray17","gray34","gray54","gray73"),cex=0.8,bty = "n")



```

```{r echo=FALSE,message=FALSE,warning=FALSE,eval=TRUE,fig.show='hold',fig.width=10,fig.height=8}

paleta=c("gray73","gray54","gray34","gray17","gray4") #colores
plot(PeruDepa,col='white',border=NA) 
plot(PeruDepa,
     col=paleta[PeruDepa$Ord2018],
     border='Gray',add=T)

legend("bottomleft",
       title='2018',
       legend=c(paste0("Entre 16% y 25%"),
                paste0("Entre 12% y 15.99%"),
                paste0("Entre 6% y 11.99%"),
                paste0("Entre 0% y 5.99%")
                ),
           fill=c("gray4","gray17","gray34","gray54","gray73"),cex=0.8,bty = "n")
```


Aquellas regiones en las que presentaron candidatos en todos los niveles de gobierno:

```{r include=FALSE}
dataA = data2[,c(1,11:13)]
```

```{r include=FALSE}
#2010
dataA$Ord2010 = factor(ifelse(dataA$Tasa2010b<6,1,
                              ifelse(dataA$Tasa2010b==6 | dataA$Tasa2010b<12,2,
                                     ifelse(dataA$Tasa2010b == 12 | dataA$Tasa2010b<16,3,
                                            ifelse(dataA$Tasa2010b>=16,4,0)))))
```

```{r include=FALSE}
#2014
dataA$Ord2014 = factor(ifelse(dataA$Tasa2014b<6,1,
                              ifelse(dataA$Tasa2014b==6 | dataA$Tasa2014b<12,2,
                                     ifelse(dataA$Tasa2014b == 12 | dataA$Tasa2014b<16,3,
                                            ifelse(dataA$Tasa2014b>=16,4,0)))))
```

```{r include=FALSE}
#2018
dataA$Ord2018 = factor(ifelse(dataA$Tasa2018b<6,1,
                              ifelse(dataA$Tasa2018b==6 | dataA$Tasa2018b<12,2,
                                     ifelse(dataA$Tasa2018b == 12 | dataA$Tasa2018b<16,3,
                                            ifelse(dataA$Tasa2018b>=16,4,0)))))
```

```{r echo=FALSE,message=FALSE,warning=FALSE,eval=TRUE,fig.show='hold',fig.width=10,fig.height=8}
library(maps)

par(mfrow=c(1, 2))

#2010
paleta=c("gray73","gray54","gray34","gray17","gray4") #colores
plot(PeruDepa,col='white',border=NA) 
plot(PeruDepa,
     col=paleta[PeruDepa$Ord2010],
     border="Gray",add=T)

legend("bottomleft",
       title='2010',
       legend=c(paste0("Entre 16% y 25%"),
                paste0("Entre 12% y 15.99%"),
                paste0("Entre 6% y 11.99%"),
                paste0("Entre 0% y 5.99%")
                ),
           fill=c("gray4","gray17","gray34","gray54","gray73"),cex=0.8,bty = "n")




#2014

paleta=c("gray73","gray54","gray34","gray17","gray4") #colores
plot(PeruDepa,col='white',border=NA) 
plot(PeruDepa,
     col=paleta[PeruDepa$Ord2014],
     border="Gray",add=T)

legend("bottomleft",
       title='2014',
       legend=c(paste0("Entre 16% y 25%"),
                paste0("Entre 12% y 15.99%"),
                paste0("Entre 6% y 11.99%"),
                paste0("Entre 0% y 5.99%")
                ),
           fill=c("gray4","gray17","gray34","gray54","gray73"),cex=0.8,bty = "n")



```

```{r echo=FALSE,message=FALSE,warning=FALSE,eval=TRUE,fig.show='hold',fig.width=10,fig.height=8}

paleta=c("gray73","gray54","gray34","gray17","gray4") #colores
plot(PeruDepa,col='white',border=NA) 
plot(PeruDepa,
     col=paleta[PeruDepa$Ord2018],
     border='Gray',add=T)

legend("bottomleft",
       title='2018',
       legend=c(paste0("Entre 16% y 25%"),
                paste0("Entre 12% y 15.99%"),
                paste0("Entre 6% y 11.99%"),
                paste0("Entre 0% y 5.99%")
                ),
           fill=c("gray4","gray17","gray34","gray54","gray73"),cex=0.8,bty = "n")
```







